最　高　行　政　法　院　裁　定
                                     100年度裁字第1195號
再 審 原告  桂成金屬股份有限公司
代　表　人　林王秋菜
再 審被 告  財政部臺灣省南區國稅局
代　表　人　許春安
上列當事人間營業稅事件，再審原告對於中華民國96年7月12日
本院96年度判字第1198號判決，提起再審之訴，本院裁定如下：
　　主  文
再審之訴駁回。
再審訴訟費用由再審原告負擔。
　　理  由
一、按提起再審之訴，應依行政訴訟法第277條第1項第4款之規
    定表明再審理由，此為必須具備之程式。所謂表明再審理由
    ，必須指明確定判決有如何合於行政訴訟法第273條或第274
    條所定再審事由之具體情事，始為相當。倘僅泛言有再審事
    由而無具體情事者，仍難謂已合法表明再審理由，所提再審
    之訴，即屬不合法。如未表明再審理由，法院無庸命其補正
    。
二、緣再審原告涉嫌於民國（下同）88年至89年間進貨，未依規
    定取得合法憑證，卻取得非實際交易對象有限公司責任臺灣
    省第二資源回收物運銷合作社（下稱「二資社」）所開立之
    統一發票，充作進項憑證，並申報扣抵銷項稅額，致逃漏營
    業稅，違反行為時營業稅法（於90年7月9日更名為加值型及
    非加值型營業稅法，下稱「營業稅法」）第19條第1項第1款
    規定，經臺灣高等法院檢察署（下稱臺灣高檢署）查緝黑金
    行動中心查獲，移送臺灣高等法院臺南分院（下稱臺南高分
    院）併案審理。經臺南高分院檢附案卷相關判決通報再審被
    告查證屬實，認本件違章成立。是再審被告除向再審原告追
    繳稅款外，並依稅捐稽徵法第44條規定，依查明認定之進貨
    總額之5％裁處罰鍰計1,989萬4,338元。再審原告不服，申
    經復查，獲變更核定補徵稅額1,907萬9,712元，罰鍰金額亦
    變更為1,907萬9,712元，再審原告仍表不服，循序提起行政
    訴訟，經本院96年度判字第1198號判決（下稱原確定判決）
    駁回上訴確定後，又提起本件再審之訴。
三、本件再審原告主張之再審事由，略以：按行政訴訟法第273
    條第1項第1款規定所謂適用規顯有錯誤，係指確定判決所適
    用之法規顯然不合於法律規定，或與司法院現尚有效及大法
    官會議之解釋，或最高法院尚有效之判例顯然違反者而言，
    並包括司法院釋字第177號解釋「消極不適用法規，顯然影
    響裁判」之情形。另按司法院釋字第685號解釋意旨，79年1
    月24日修正公布之稅捐稽徵法第44條關於營利事業依法規定
    未取得憑證，其處罰金額未設合理最高額之限制，造成個案
    顯然過苛之處罰部分，逾越處罰必要而違憲法第23條比例原
    則，與憲法第15條保障人民財產權之意旨有違，據此本件罰
    鍰有適用法令違誤之情事等語。惟核本件原確定判決係於96
    年7月25日送達再審原告，有卷附送達證書足據，再審之不
    變期間自裁定送達之翌日起算，至96年8月24日即已屆滿。
    再審原告遲至100年3月28日始具狀提起本件再審之訴，亦有
    加蓋於其再審起訴狀之本院收文戳記日期可據，顯已逾越上
    開法定不變期間；且再審原告並未依行政訴訟法第277條第1
    項第4款規定於再審起訴狀內表明關於遵守不變期間之證據
    ，此項法定程式之欠缺且不屬由審判長限定期間，命補正之
    事由；又再審原告亦非司法院釋字等685號解釋之申請當事
    人，自無行政訴訟法第273條第2項規定之再審事由。從而應
    認再審原告提起本件再審之訴為不合法，應予駁回。
四、據上論結，本件再審之訴為不合法。依行政訴訟法第278條
    第1項、第104條、民事訴訟法第95條、第78條，裁定如主文
    。
中　　華　　民　　國　　100　 年　　5　　 月　　12　　日
                    最高行政法院第六庭
                        審判長法官　黃　合　文
                              法官　鄭　忠　仁
                              法官　劉　介　中
                              法官　帥　嘉　寶
                              法官　陳　鴻　斌

以  上  正  本  證  明  與  原  本  無  異
中　　華　　民　　國　　100　 年　　5　　 月　　13　　日
　　　　　　　　　　　　　　　書記官　王　史　民